【裁判字號】    89,簡上,81
【裁判日期】    900110
【裁判案由】    違反動產擔保交易法
【裁判全文】
臺灣嘉義地方法院刑事判決                          八十九年度簡上字第八一號
    上  訴  人
    即  被  告  甲○○
右上訴人因違反動產擔保交易法案件，不服本院八十九年度簡字第三五六號中華民國
八十九年七月十七日第一審判決（臺灣嘉義地方法院檢察署檢察官聲請簡易處刑案號
八十九年度偵字第三八○六號），提起上訴，本院管轄之第二審合議庭判決如左：
    主  文
上訴駁回。
    事  實
一、甲○○於民國八十八年五月二十一日，以車輛動產擔保之方式，以其所有車牌號
    碼Ｙ５─０９６６號自小客車為擔保，向慶豐商業銀行股份有限公司貸款新台幣
    四十五萬八千元，約定所貸款金額分四十八期平均攤還本息，每月一期，擔保物
    Ｙ５─０９６６號自小客車並應置放於嘉義市○區○○里○○路五０二號五樓之
    二甲○○住所，在未全部清償前，甲○○不得擅自將自小客車遷移、出賣、出質
    、移轉或其他處分行為，為動產擔保交易之債務人，詎甲○○自八十八年十月三
    十一日起即無故未繳貸款之本息，且意圖不法之利益，將車牌號碼Ｙ５─０９６
    ６號自小客車遷移他處，自八十八年十月後拒不繳付餘款計四十二萬九千三百八
    十四元，致生損害於慶豐商業銀行股份有限公司；嗣慶豐商業銀行股份有限公司
    於八十九年二月十七日將上開債權及動產抵押權讓與朝欽實業股份有限公司。
二、案經朝欽實業股份有限公司訴由臺灣嘉義地方法院檢察署檢察官偵查後聲請簡易
    判決處刑。
    理  由
一、訊據被告即上訴人甲○○固承認以車牌號碼Ｙ５─０９６６號自小客車動產擔保
    貸款事宜，且尚有餘款未清償，然辯稱：Ｙ５─０９６６號自小客車實際買受人
    係其配偶，其僅為名義上貸款人，該自小客車遭其配偶開走，行蹤不明，因經濟
    狀況不佳無法清償貸款餘額，希望宣告緩刑云云。惟查，右揭事實業據告訴代理
    人即朝欽實業股份有限公司職員蕭永於偵查及本院審理中紙述在卷，復有貸款契
    約影本、債權移轉證明書影本、車輛動產抵押契約書影本、動產擔保交易動產抵
    押設定登記申請書影本、動產擔保交易動產抵押設定債權人變更登記申請書影本
    動產擔保交易動產抵押移轉契約書影本、存證信函影本各一紙在卷可證，且上開
    事證，亦為被告所承認在卷；而上開車輛已遭遷移他處之事實，業據告訴代理人
    指述在卷，被告亦不否認；另查被告與慶豐商業銀行股份有限公司簽訂上開貸款
    契約並訂定動產擔保契約後，僅繳納部分分期款即未續繳，且未徵得告訴人之同
    意，擅將該標的物遷移他處，致令慶豐商業銀行股份有限公司之債權無法追索受
    有損害，被告主觀上顯有不法利益之意圖甚明，是本件事證已明，被告犯行堪以
    認定。
二、核被告所為，係犯動產擔保交易法第三十八條之罪；原審以被告犯行事證明確，
    適用動產擔保交易法第三十八條、刑法第十一條前段、第四十一條、罰金罰鍰提
    高標準條例第一條前段、第二條，並審酌被告犯罪之動機、目的、行為、犯後態
    度、未與告訴人和解等一切情況，依法判處被告有期徒刑三月，如易科罰金以三
    百元折算一日，其認事用法均無違誤，量刑亦甚妥適，上訴人上訴意旨指摘原判
    決違誤且未宣告緩刑，提起上訴，顯無理由，應予駁回。
據上論斷，應依刑事訴訟法第四百五十五條之一第一項、第三項、第三百六十八條，
判決如主文。
本案經檢察官林俊良到庭執行職務
中    華    民    國        九十     年       一     月      十     日
                          臺灣嘉義地方法院刑事第二庭
                                審判長法  官  趙  文  淵
                                      法  官  張  育  彰
                                      法  官  陳  杰  正
右正本證明與原本無異。
本件不得上訴。
中    華    民    國        九十     年       一     月      十     日
                                      書記官  李  彩  娥
附錄法條：
動產擔保交易法第三十八條
動產擔保交易之債務人，意圖不法之利益，將標的物遷移、出賣、出質、
移轉、抵押或為其他處分，致生損害於債權人者，處三年以下有期徒刑、
拘役或科或併科六千元以下之罰金。


司法院資訊處製作；財團法人民間司法改革基金會備份。
